臺灣板橋地方法院民事判決　　　　　　　 96年度訴字第368號
原　　　告　臺灣中小企業銀行股份有限公司
法定代理人　戊○○
訴訟代理人　甲○○
被　　　告　乙○○即新長泰照.
　　　　　　丁○○
　　　　　　丙○○
兼　上二人
訴訟代理人　己○○
上列當事人間請求返還消費借貸款事件，經本院於中華民國96年
3月27日言詞辯論終結，判決如下：
    主  文
被告乙○○（即新長泰照相器材行）、己○○、丙○○應連帶給
付原告新臺幣玖拾萬零壹拾壹元，及自民國九十五年十一月三日
起至清償日止，按年息百分之八點一四計算之利息，並自民國九
十五年十二月四日起至清償日止，其逾期在六個月以內部分，按
上開利率百分之十，逾期超過六個月部分，按上開利率百分之二
十計算之違約金。
被告乙○○（即新長泰照相器材行）、己○○、丁○○應連帶給
付原告新臺幣肆拾陸萬壹仟捌佰玖拾捌元，及自民國九十五年十
一月三十日起至清償日止，按年息百分之七點五二計算之利息，
並自民國九十五年十二月三十一日起至清償日止，其逾期在六個
月以內部分，按上開利率百分之十，逾期超過六個月部分，按上
開利率百分之二十計算之違約金。
被告乙○○應給付原告新臺幣伍萬肆仟玖佰肆拾肆元，及自民國
九十五年九月十九日起至清償日止，按年息百分之十五計算之利
息。
被告乙○○應給付原告新臺幣壹拾伍萬零肆佰參拾貳元，及其中
新臺幣壹拾肆萬參仟貳佰貳拾陸元自民國九十五年十一月八日起
至清償日止，按年息百分之十八點八計算之利息，並自民國九十
五年十一月八日起至清償日止，按月計付逾期手續費第一個月新
臺幣壹佰元、第二個月新臺幣參佰元、第三個月以上者新臺幣陸
佰元。
訴訟費用由被告乙○○（即新長泰照相器材行）、己○○、丙○○連帶負擔十六分之九，被告乙○○（即新長泰照相器材行）、
己○○、丁○○連帶負擔十六分之五，餘由被告乙○○負擔。
本判決第一、二、第三、第四項於原告分別以新臺幣參拾萬元、
新臺幣壹拾伍萬參仟元、新臺幣壹萬捌仟元、新臺幣伍萬元預供
擔保後，得假執行。
    事實及理由
壹、程序方面：
    依據兩造所簽立之借據及授信約定書第12條約定，以本院為
    第一審管轄法院，此有原告所提之借據及授信約定書影本在
    卷可憑，兩造間既有上開合意管轄之約定，本院自有管轄權
    ，合先敘明。
貳、實體方面：
一、原告主張：
(一)被告乙○○（即新長泰照相器材行）於民國（下同）93年1
    月14日邀同被告己○○、丙○○為連帶保證人，與原告簽訂
    借據，借得新臺幣（下同）2,000,000 元，借款期間自93年
    2 月2 日起至98年2 月2 日止，利息按原告行當時之基準利
    率加年利率4.34% 計付，計為年利率8.14% ，嗣後應隨原告
    行基準利率調整而調整，並自調整日起，按調整後之年利率
    計算，自實際撥款日起，本金按月平均攤還，利息按月計付
    ，借款到期或視為全部到期時未立即償還時，按約定利率計
    付遲延利息，逾期償還本金、利息或本息時，按借款總餘額
    ，自應償付日起，逾期在六個月以內部分照約定利率10% ，
    逾期超過六個月部分照約定利率20% 加付違約金。詎被告自
    95年11月2日起即未依約還款。
(二)被告乙○○（即新長泰照相器材行）於93年7 月29日邀同被
    告己○○、丁○○為連帶保證人，與原告簽訂借據，借得80
    0,000 元，借款期間自93年7 月29日起至98年7 月29日止，
    利息按原告行當時之基準利率加年利率3.72% 計付，計為年
    利率7.52% ，嗣後應隨原告行基準利率調整而調整，並自調
    整日起，按調整後之年利率計算，自實際撥款日起，本金按
    月平均攤還，利息按月計付，借款到期或視為全部到期時未
    立即償還時，按約定利率計付遲延利息，逾期償還本金、利
    息或本息時，按借款總餘額，自應償付日起，逾期在六個月
    以內部分照約定利率10% ，逾期超過六個月部分照約定利率
    20% 加付違約金。詎被告自95年11月30日起即未依約還款。
(三)被告乙○○於94年8 月2 日與原告簽訂樂透貸信用貸款契約
    書，額度為200,000 元，借款期間自94年8 月18日起至96年
    2 月18日止，依契約應按月攤還本金11,111元。詎被告借款
    後即不依約履行清償，該債務即視為全部到期，被告應按年
    息15% 計付遲延利息。本筆借款尚欠本金54,944元，及自95
    年9 月19日起至清償日止，按年息15% 計算之利息未予清償
    。
(四)被告乙○○持有向原告申請之Combo 晶片卡（卡號：000000
    0000000000），約定每月消費帳款應於所定繳款期日或存入
    帳戶備扣，惟至95年11月7 日結帳日止，被告乙○○未依規
    定期限繳納最低應繳金額，依約定被告喪失期限利益，並應
    依約定利率（目前為18.8%） 計付遲延利息。查被告乙○○
    目前尚欠消費帳款150,432 元，及其中本金143,226 元自95
    年11月8 日起至清償日止，按年息18.8% 計算之利息，並自
    95年11月8 日起至清償日止，按月計付逾期手續費第一個月
    100 元、第二個月300 元、第三個月以上者600 元。爰依消
    費借貸及連帶保證之法律關係，提起本件訴訟等語。並聲明
    求為判決如主文第一、二、三、四項所示，並願供擔保，請
    求准予宣告假執行。
二、被告則以：對於原告之主張並無意見，惟表示並無能力清償
    等語置辯。
參、本院之判斷：
一、原告主張上開之事實，已據其提出借據之影本2 紙、授信約
    定書之影本5 紙、樂透信用貸款約定書影本1 紙、國際信用
    卡申請書影本1 紙、國際信用卡約定條款1 份、連線作業查
    詢單4 份、放款利率歷史資料表1 份等為證，核屬相符，並
    為被告所不爭執，自堪信為真實。
二、按借用人應於約定期限內，返還與借用物種類、品質、數量
    相同之物，民法第478 條定有明文。本件原告主張被告乙○○（即新長泰照相器材行）未依約還款之事實，已如上述，
    則被告己○○、丁○○、丙○○自應分別連帶負清償之責，
    及被告乙○○未依約清償信用貸款與信用卡清費款之事實，
    已如上述，亦應負清償之責。從而，原告依消費借貸及連帶
    保證之法律關係，分別請求被告連帶給付如主文第一項、第
    二項所示之利息及違約金或被告乙○○給付如主文第三項、
    第四項所示之利息及逾期手續費，為有理由，應予准許。
三、原告陳明願供擔保，請求宣告假執行，核無不合，茲分別酌
    定相當之擔保金額，予以准許。
四、結論：本件原告之訴為有理由，依民事訴訟法第85條第2 項
    、第390 條第2 項，判決如主文。
中　　華　　民　　國　　96　　年　　4 　　月　　10　　日
                      民事第二庭  法　官　潘  長  生
以上正本係照原本作成。
如對本判決上訴，須於判決送達後20日內向本院提出上訴狀。
中　　華　　民　　國　　96　　年　　4 　　月　　10　　日
                                  書記官　許  清  琳
